<?xml version="1.0" encoding="UTF-8" standalone="yes"?>
<Wordlist>
    <Paradigm pdgId="1215148" lemma="адвесялі+цца" tag="VIPRX">
        <Variant id="a" pravapis="A2008" lemma="адвесялі+цца" type="nonstandard">
            <Slounik name="piskunou2012" idx="6449">{b}адвесялі´цца{/b} {i}зак.{/i}, адвесялю´ся, -вясе´ліцца {i}і{/i} адвесялю´ся, -сялі´цца, -селіце´ся /// v11{sup}6{/sup} C/#v11{sup}1{/sup} B/</Slounik>
            <Form tag="0">адвесялі+цца</Form>
            <Form tag="F1S">адвесялю+ся</Form>
            <Form tag="F2S">адвесялі+шся</Form>
            <Form tag="F3S">адвесялі+цца</Form>
            <Form tag="F1P">адвесялі+мся</Form>
            <Form tag="F2P">адвеселіце+ся</Form>
            <Form tag="F3P">адвесяля+цца</Form>
            <Form tag="PMS">адвесялі+ўся</Form>
            <Form tag="PFS">адвесялі+лася</Form>
            <Form tag="PNS">адвесялі+лася</Form>
            <Form tag="PXP">адвесялі+ліся</Form>
            <Form tag="I2S">адвесялі+ся</Form>
            <Form tag="I2P">адвесялі+цеся</Form>
            <Form tag="PG">адвесялі+ўшыся</Form>
        </Variant>
    </Paradigm>
    <Paradigm pdgId="1216115" lemma="ацярпе+цца" tag="VIPRX">
        <Variant id="a" pravapis="A2008" lemma="ацярпе+цца" type="nonstandard">
            <Slounik name="piskunou2012" idx="20078">{b}ацярпе´цца{/b} {i}зак.{/i}, ацярплю´ся, аце´рпіцца {i}і{/i} ацярплю´ся, ацярпі´цца, ацерпіце´ся /// v11{sup}6{/sup} C/#v11{sup}1{/sup} B/</Slounik>
            <Form tag="0">ацярпе+цца</Form>
            <Form tag="F1S">ацярплю+ся</Form>
            <Form tag="F2S">ацярпі+шся</Form>
            <Form tag="F3S">ацярпі+цца</Form>
            <Form tag="F1P">ацярпі+мся</Form>
            <Form tag="F2P">ацерпіце+ся</Form>
            <Form tag="F3P">ацярпя+цца</Form>
            <Form tag="PMS">ацярпе+ўся</Form>
            <Form tag="PFS">ацярпе+лася</Form>
            <Form tag="PNS">ацярпе+лася</Form>
            <Form tag="PXP">ацярпе+ліся</Form>
            <Form tag="I2S">ацярпі+ся</Form>
            <Form tag="I2P">ацярпі+цеся</Form>
            <Form tag="PG">ацярпе+ўшыся</Form>
        </Variant>
    </Paradigm>
    <Paradigm pdgId="1217967" lemma="дацярпе+цца" tag="VIPRX">
        <Variant id="a" pravapis="A2008" lemma="дацярпе+цца" type="nonstandard">
            <Slounik name="piskunou2012" idx="51229">{b}дацярпе´цца{/b}* {i}зак.{/i}, дацярплю´ся, -це´рпіцца {i}і{/i} дацярплю´ся, -цярпі´цца, -церпіце´ся /// v11{sup}6{/sup} C/#v11{sup}1{/sup} B/</Slounik>
            <Form tag="0">дацярпе+цца</Form>
            <Form tag="F1S">дацярплю+ся</Form>
            <Form tag="F2S">дацярпі+шся</Form>
            <Form tag="F3S">дацярпі+цца</Form>
            <Form tag="F1P">дацярпі+мся</Form>
            <Form tag="F2P">дацерпіце+ся</Form>
            <Form tag="F3P">дацярпя+цца</Form>
            <Form tag="PMS">дацярпе+ўся</Form>
            <Form tag="PFS">дацярпе+лася</Form>
            <Form tag="PNS">дацярпе+лася</Form>
            <Form tag="PXP">дацярпе+ліся</Form>
            <Form tag="I2S">дацярпі+ся</Form>
            <Form tag="I2P">дацярпі+цеся</Form>
            <Form tag="PG">дацярпе+ўшыся</Form>
        </Variant>
    </Paradigm>
    <Paradigm pdgId="1218474" lemma="завесялі+ць" tag="VTPNX">
        <Variant id="a" pravapis="A2008" lemma="завесялі+ць" type="nonstandard">
            <Slounik name="piskunou2012" idx="59914">{b}завесялі´ць{/b} {i}зак.{/i}, завесялю´, -вясе´ліць {i}і{/i} завесялю´, -сялі´ць, -селіце´ /// v11{sup}6{/sup} C/#v11{sup}1{/sup} B/</Slounik>
            <Form tag="0">завесялі+ць</Form>
            <Form tag="F1S">завесялю+</Form>
            <Form tag="F2S">завесялі+ш</Form>
            <Form tag="F3S">завесялі+ць</Form>
            <Form tag="F1P">завесялі+м</Form>
            <Form tag="F2P">завеселіце+</Form>
            <Form tag="F3P">завесяля+ць</Form>
            <Form tag="PMS">завесялі+ў</Form>
            <Form tag="PFS">завесялі+ла</Form>
            <Form tag="PNS">завесялі+ла</Form>
            <Form tag="PXP">завесялі+лі</Form>
            <Form tag="I2S">завесялі+</Form>
            <Form tag="I2P">завесялі+це</Form>
            <Form tag="PG">завесялі+ўшы</Form>
        </Variant>
    </Paradigm>
    <Paradigm pdgId="1219052" lemma="занецярпе+цца" tag="VIPRX">
        <Variant id="a" pravapis="A2008" lemma="занецярпе+цца" type="nonstandard">
            <Slounik name="piskunou2012" idx="63870">{b}занецярпе´цца{/b} {i}зак.{/i}, заняце´рпіцца {i}і{/i} занецярпі´цца; {i}ПЧ{/i} занецярпе´лася /// v11{sup}6{/sup} C/#v11{sup}1{/sup} B/</Slounik>
            <Form tag="0">занецярпе+цца</Form>
            <Form tag="F1S">занецярплю+ся</Form>
            <Form tag="F2S">занецярпі+шся</Form>
            <Form tag="F3S">занецярпі+цца</Form>
            <Form tag="F1P">занецярпі+мся</Form>
            <Form tag="F2P">занецерпіце+ся</Form>
            <Form tag="F3P">занецярпя+цца</Form>
            <Form tag="PMS">занецярпе+ўся</Form>
            <Form tag="PFS">занецярпе+лася</Form>
            <Form tag="PNS">занецярпе+лася</Form>
            <Form tag="PXP">занецярпе+ліся</Form>
            <Form tag="I2S">занецярпі+ся</Form>
            <Form tag="I2P">занецярпі+цеся</Form>
            <Form tag="PG">занецярпе+ўшыся</Form>
        </Variant>
    </Paradigm>
    <Paradigm pdgId="1219922" lemma="звесялі+ць" tag="VTPNX">
        <Variant id="a" pravapis="A2008" lemma="звесялі+ць" type="nonstandard">
            <Slounik name="piskunou2012" idx="69005">{b}звесялі´ць{/b} {i}зак.{/i}, звесялю´, звясе´ліць {i}і{/i} звесялю´, -сялі´ць, -селіце´ /// v11{sup}6{/sup} C/#v11{sup}1{/sup} B/</Slounik>
            <Form tag="0">звесялі+ць</Form>
            <Form tag="F1S">звесялю+</Form>
            <Form tag="F2S">звесялі+ш</Form>
            <Form tag="F3S">звесялі+ць</Form>
            <Form tag="F1P">звесялі+м</Form>
            <Form tag="F2P">звеселіце+</Form>
            <Form tag="F3P">звесяля+ць</Form>
            <Form tag="PMS">звесялі+ў</Form>
            <Form tag="PFS">звесялі+ла</Form>
            <Form tag="PNS">звесялі+ла</Form>
            <Form tag="PXP">звесялі+лі</Form>
            <Form tag="I2S">звесялі+</Form>
            <Form tag="I2P">звесялі+це</Form>
            <Form tag="PG">звесялі+ўшы</Form>
        </Variant>
    </Paradigm>
    <Paradigm pdgId="1220171" lemma="зеляні+цца" tag="VIMRX">
        <Variant id="a" pravapis="A2008" lemma="зеляні+цца" type="nonstandard">
            <Slounik name="piskunou2012" idx="70813">{b}зеляні´цца{/b} {i}незак.{/i}, зяле´ніцца {i}і{/i} зеляні´цца /// v11{sup}6{/sup} C/#v11{sup}1{/sup} B/</Slounik>
            <Form tag="0">зеляні+цца</Form>
            <Form tag="R1S">зеляню+ся</Form>
            <Form tag="R2S">зеляні+шся</Form>
            <Form tag="R3S">зеляні+цца</Form>
            <Form tag="R1P">зеляні+мся</Form>
            <Form tag="R2P">зеленіце+ся</Form>
            <Form tag="R3P">зеляня+цца</Form>
            <Form tag="PMS">зеляні+ўся</Form>
            <Form tag="PFS">зеляні+лася</Form>
            <Form tag="PNS">зеляні+лася</Form>
            <Form tag="PXP">зеляні+ліся</Form>
            <Form tag="I2S">зеляні+ся</Form>
            <Form tag="I2P">зеляні+цеся</Form>
            <Form tag="RG">зеленячы+ся</Form>
        </Variant>
    </Paradigm>
    <Paradigm pdgId="1222961" lemma="падзеляні+ць" tag="VTPNX">
        <Variant id="a" pravapis="A2008" lemma="падзеляні+ць" type="nonstandard">
            <Slounik name="piskunou2012" idx="122865">{b}падзеляні´ць{/b} {i}зак.{/i}, падзеляню´, -зяле´ніць {i}і{/i} падзеляню´, -ляні´ць, -леніце´ /// v11{sup}6{/sup} C/#v11{sup}1{/sup} B/</Slounik>
            <Form tag="0">падзеляні+ць</Form>
            <Form tag="F1S">падзеляню+</Form>
            <Form tag="F2S">падзеляні+ш</Form>
            <Form tag="F3S">падзеляні+ць</Form>
            <Form tag="F1P">падзеляні+м</Form>
            <Form tag="F2P">падзеленіце+</Form>
            <Form tag="F3P">падзеляня+ць</Form>
            <Form tag="PMS">падзеляні+ў</Form>
            <Form tag="PFS">падзеляні+ла</Form>
            <Form tag="PNS">падзеляні+ла</Form>
            <Form tag="PXP">падзеляні+лі</Form>
            <Form tag="I2S">падзеляні+</Form>
            <Form tag="I2P">падзеляні+це</Form>
            <Form tag="PG">падзеляні+ўшы</Form>
        </Variant>
    </Paradigm>
    <Paradigm pdgId="1223863" lemma="папавесялі+цца" tag="VIPRX">
        <Variant id="a" pravapis="A2008" lemma="папавесялі+цца" type="nonstandard">
            <Slounik name="piskunou2012" idx="130643">{b}папавесялі´цца{/b} {i}зак.{/i}, папавесялю´ся, -вясе´ліцца {i}і{/i} папавесялю´ся, -сялі´цца, -селіце´ся /// v11{sup}6{/sup} C/#v11{sup}1{/sup} B/</Slounik>
            <Form tag="0">папавесялі+цца</Form>
            <Form tag="F1S">папавесялю+ся</Form>
            <Form tag="F2S">папавесялі+шся</Form>
            <Form tag="F3S">папавесялі+цца</Form>
            <Form tag="F1P">папавесялі+мся</Form>
            <Form tag="F2P">папавеселіце+ся</Form>
            <Form tag="F3P">папавесяля+цца</Form>
            <Form tag="PMS">папавесялі+ўся</Form>
            <Form tag="PFS">папавесялі+лася</Form>
            <Form tag="PNS">папавесялі+лася</Form>
            <Form tag="PXP">папавесялі+ліся</Form>
            <Form tag="I2S">папавесялі+ся</Form>
            <Form tag="I2P">папавесялі+цеся</Form>
            <Form tag="PG">папавесялі+ўшыся</Form>
        </Variant>
    </Paradigm>
    <Paradigm pdgId="1228409" lemma="увесялі+ць" tag="VTPNX">
        <Variant id="a" pravapis="A2008" lemma="увесялі+ць" type="nonstandard">
            <Slounik name="piskunou2012" idx="193778">{b}увесялі´ць{/b} {i}зак.{/i}, увесялю´, увясе´ліць {i}і{/i} увесялю´, -сялі´ць, -селіце´ /// v11{sup}6{/sup} C/#v11{sup}1{/sup} B/</Slounik>
            <Form tag="0">увесялі+ць</Form>
            <Form tag="F1S">увесялю+</Form>
            <Form tag="F2S">увесялі+ш</Form>
            <Form tag="F3S">увесялі+ць</Form>
            <Form tag="F1P">увесялі+м</Form>
            <Form tag="F2P">увеселіце+</Form>
            <Form tag="F3P">увесяля+ць</Form>
            <Form tag="PMS">увесялі+ў</Form>
            <Form tag="PFS">увесялі+ла</Form>
            <Form tag="PNS">увесялі+ла</Form>
            <Form tag="PXP">увесялі+лі</Form>
            <Form tag="I2S">увесялі+</Form>
            <Form tag="I2P">увесялі+це</Form>
            <Form tag="PG">увесялі+ўшы</Form>
        </Variant>
    </Paradigm>
    <Paradigm pdgId="1228671" lemma="узеляні+ць" tag="VTPNX">
        <Variant id="a" pravapis="A2008" lemma="узеляні+ць" type="nonstandard">
            <Slounik name="piskunou2012" idx="195343">{b}узеляні´ць{/b} {i}зак.{/i}, узяле´ніцца {i}і{/i} узеляні´цца /// v11{sup}6{/sup} C/#v11{sup}1{/sup} B/</Slounik>
            <Form tag="0">узеляні+ць</Form>
            <Form tag="F1S">узеляню+</Form>
            <Form tag="F2S">узеляні+ш</Form>
            <Form tag="F3S">узеляні+ць</Form>
            <Form tag="F1P">узеляні+м</Form>
            <Form tag="F2P">узеленіце+</Form>
            <Form tag="F3P">узеляня+ць</Form>
            <Form tag="PMS">узеляні+ў</Form>
            <Form tag="PFS">узеляні+ла</Form>
            <Form tag="PNS">узеляні+ла</Form>
            <Form tag="PXP">узеляні+лі</Form>
            <Form tag="I2S">узеляні+</Form>
            <Form tag="I2P">узеляні+це</Form>
            <Form tag="PG">узеляні+ўшы</Form>
        </Variant>
    </Paradigm>
    <Paradigm pdgId="1228672" lemma="узеляні+ць" tag="VTPNX">
        <Variant id="a" pravapis="A2008" lemma="узеляні+ць" type="nonstandard">
            <Slounik name="piskunou2012" idx="195344">{b}узеляні´ць{/b} {i}зак.{/i}, узеляню´, узяле´ніць {i}і{/i} узеляню´, -ляні´ць, -леніце´ /// v11{sup}6{/sup} C/#v11{sup}1{/sup} B/</Slounik>
            <Form tag="0">узеляні+ць</Form>
            <Form tag="F1S">узеляню+</Form>
            <Form tag="F2S">узеляні+ш</Form>
            <Form tag="F3S">узеляні+ць</Form>
            <Form tag="F1P">узеляні+м</Form>
            <Form tag="F2P">узеленіце+</Form>
            <Form tag="F3P">узеляня+ць</Form>
            <Form tag="PMS">узеляні+ў</Form>
            <Form tag="PFS">узеляні+ла</Form>
            <Form tag="PNS">узеляні+ла</Form>
            <Form tag="PXP">узеляні+лі</Form>
            <Form tag="I2S">узеляні+</Form>
            <Form tag="I2P">узеляні+це</Form>
            <Form tag="PG">узеляні+ўшы</Form>
        </Variant>
    </Paradigm>
</Wordlist>
